【裁判字號】    97,易,936
【裁判日期】    970527
【裁判案由】    毒品危害防制條例
【裁判全文】
臺灣臺北地方法院刑事判決               97年度易字第936號
公  訴  人  臺灣臺北地方法院檢察署檢察官
被      告  甲○○
                    （現另案在臺灣桃園女子監獄執行中）
上列被告因違反毒品危害防制條例案件，經檢察官提起公訴（九
十七年度毒偵字第七０一號），被告於準備程序進行中就被訴事
實為有罪之陳述，經本院裁定改行簡式審判程序，判決如下：
    主  文
甲○○施用第二級毒品，累犯，處有期徒刑陸月，如易科罰金，
以新臺幣壹仟元折算壹日。扣案之第二級毒品安非他命壹包（毛
重零點貳貳公克，淨重零點零貳公克）沒收銷燬之，吸食器壹組
沒收之。
    事  實
一、甲○○前因施用毒品案件，經臺灣板橋地方法院檢察署檢察
    官聲請臺灣板橋地方法院以八十八年度毒聲字第六七０九號
    裁定送觀察、勒戒後，因認無繼續施用毒品傾向，於民國八
    十八年十二月七日釋放出所，並由該署檢察官於八十八年十
    二月八日以八十八年度毒偵緝字第三八七號為不起訴處分確
    定；復因施用毒品案件，經本院於九十三年十月二十九日以
    九十三年度易字第一０七一號判處有期徒刑五月確定，於九
    十三年十二月二十日易科罰金執行完畢；又因施用毒品案件
    ，經本院於九十七年一月十九日以九十六年度易字第三一四
    一號判處有期徒刑六月，現正執行中；猶不知悔改，明知甲
    基安非他命係毒品危害防制條例第二條第二項第二款所列之
    第二級毒品，不得任意持有或施用，竟仍基於施用甲基安非
    他命之犯意，於九十七年二月二日凌晨三、四時許，在臺北
    市萬華區○○○路○段七一號三樓之三住處，以將甲基安非
    他命置入吸食器內燒烤吸食煙霧之方式，施用甲基安非他命
    一次。嗣於九十七年二月二日下午五時許，其上開住處為警
    搜索查獲，並當場扣得安非他命一包（毛重零點二二公克，
    淨重零點零二公克）及其所有供其施用毒品之吸食器一組，
    且經採尿送驗後，其尿液檢驗結果確呈安非他命代謝物陽性
    反應，而查悉上情。
二、案經臺北市政府警察局大安分局報告臺灣臺北地方法院檢察
    署檢察官偵查起訴。
    理  由
一、上揭犯罪事實，業據被告甲○○於偵查及本院審理中坦承不
    諱，而被告於前揭時地為警查獲時採得之尿液，經以ＥＩＡ
    酵素免疫分析法及以ＧＣ／ＭＳ氣相層析質譜儀鑑驗結果，
    確呈安非他命代謝物陽性反應，此有臺北市政府警察局偵辦
    毒品案件尿液檢體委驗單及臺灣尖端先進生技醫藥股份有限
    公司濫用藥物檢驗報告各一件存卷可稽（見偵查卷第四七、
    四八），及搜索扣押筆錄、扣押物品目錄表扣押物品收據各
    一件存卷可參（見偵查卷第十五至十九頁），亦有其所有之
    毒品一包及吸食器一組扣案可佐。又扣案之毒品（毛重零點
    二二公克、淨重零點零二公克），經送鑑定結果，確為安非
    他命無誤，此有臺北市政府警察局大安分局查獲涉嫌毒品危
    害防制條例毒品鑑驗報告書一件附卷足憑（見偵查卷第二五
    頁），堪信被告於偵查及本院審理中出於任意性之自白應與
    事實相符。茲查，被告前因施用毒品案件，經臺灣板橋地方
    法院檢察署檢察官聲請臺灣板橋地方法院以八十八年度毒聲
    字第六七０九號裁定送觀察、勒戒後，因認無繼續施用毒品
    傾向，於八十八年十二月七日釋放出所，並由該署檢察官於
    八十八年十二月八日以八十八年度毒偵緝字第三八七號為不
    起訴處分確定，又因施用毒品案件，經本院於九十三年十月
    二十九日以九十三年度易字第一０七一號判處有期徒刑五月
    確定，又因施用毒品案件，經本院於九十七年一月十九日以
    九十六年度易字第三一四一號判處有期徒刑六月，有上開不
    起訴處分書、判決書及臺灣高等法院被告前案紀錄表各一件
    附卷可參。綜上所述，本件事證已臻明確，被告於前次施用
    毒品案件判決後五年內再犯本案施用毒品之犯行，洵堪認定
    ，應予依法論科。
二、核被告所為，係犯毒品危害防制條例第十條第二項施用第二
    級毒品罪。被告施用毒品前持有毒品之行為，為施用毒品之
    行為所吸收，不另論罪。茲查，被告因施用毒品案件，經本
    院於九十三年十月二十九日以九十三年度易字第一０七一號
    判處有期徒刑五月確定，於九十三年十二月二十日易科罰金
    執行完畢，有臺灣高等法院被告前案紀錄表在卷可參，其於
    五年內故意再犯本案有期徒刑以上之罪，為累犯，應依刑法
    第四十七條第一項規定加重其刑。爰審酌被告素行不佳，前
    經觀察、勒戒並判處徒刑後，仍不思戒除毒癮，再犯本件施
    用毒品犯行，顯見其已無法拔除毒癮，而有予以較長刑期隔
    離幫助其戒除之必要，且施用毒品對於社會治安構成潛在威
    脅，惟斟酌其犯罪後坦承犯行，而施用毒品係屬自損身命之
    犯罪態樣等一切情狀，量處如主文所示之刑，並諭知易科罰
    金折算標準，以示懲戒。至扣案之安非他命一包（毛重零點
    二二公克，淨重零點零二公克），為查獲之第二級毒品，不
    問屬於犯人與否，爰依毒品危害防制條例第十八條第一項前
    段沒收銷燬之。另扣案之吸食器一組，為被告所有，並為施
    用毒品所用之物，業據被告自承在卷，爰併依刑法第三十八
    條第一項第二款沒收之。
據上論斷，依刑事訴訟法第二百七十三條之一第一項、第二百九
十九條第一項前段，毒品危害防制條例第十條第二項、第十八條
第一項前段，刑法第十一條前段、第四十七條第一項、第三十八
條第一項第二款，判決如主文。
本案經檢察官陳焜昇到庭執行職務。
中    華    民    國    97    年    5     月    27    日
                  刑事第十三庭法  官  郭顏毓
上正本證明與原本無異。
如不服本判決，應於判決送達後10日內向本院提出上訴狀 (應抄
附繕本)。
                              書記官 潘文賢
中    華    民    國    97    年    5     月    28    日
附錄本案論罪科刑法條：
毒品危害防制條例第十條
施用第一級毒品者，處六月以上五年以下有期徒刑。
施用第二級毒品者，處三年以下有期徒刑。


司法院資訊處製作；財團法人民間司法改革基金會備份。
